【裁判字號】    95,易,633
【裁判日期】    951204
【裁判案由】    竊盜
【裁判全文】
臺灣屏東地方法院刑事判決               95年度易字第633號
公  訴  人  臺灣屏東地方法院檢察署檢察官
被      告  丙○○
                    現於臺灣屏東監獄竹田分監
上列被告因竊盜案件，經檢察官提起公訴（95年度偵字第4724號
、95年度偵字第5700號），被告於準備程序中先就被訴事實為有
罪之陳述，本院合議庭裁定改依簡式審判程序審理，判決如下：
    主  文
丙○○竊盜，累犯，處有期徒刑肆月。又攜帶兇器竊盜，累犯，
處有期徒刑柒月，扣案之黑色塑膠袋壹卷、剪刀鉗壹支，均沒收
。又竊盜，累犯，處有期徒刑肆月。應執行有期徒刑壹年貳月。
扣案之黑色塑膠袋壹卷、剪刀鉗壹支，均沒收。
    事  實
一、丙○○前因違反毒品危害防制條例案件，經本院判處有期徒
    刑8 月確定；再因施用毒品案件，經本院判處有期徒刑6 月
    確定，於民國94年5 月12日縮短刑期執行完畢。詎猶不思悔
    改，而為下述犯行：
  (一)於95年7 月5 日19時許，丙○○行經屏東縣枋寮鄉○○村○
    ○路段，見丁○○所有之車牌號碼PKC-815號重型機車停放
    於該處，且機車鑰匙並未取下，竟意圖為自己不法之所有，
    而竊取上開機車，並供己代步使用。
  (二)丙○○復於95年8 月4 日16時30分許，意圖為自己不法之所
    有，騎乘上開竊得之重型機車，並攜帶其所有之黑色塑膠袋
    1 卷、及客觀上得作為凶器之剪刀鉗1 支，前往甲○○所有
    、位於屏東縣枋山鄉○○村○○路之芒果園內，趁四下無人
    之際，以持上開鉗子剪斷竊取甲○○所有之電線（重82公斤
    ），得手後正欲離去之際，為據報前往處理之員警及民眾林
    慶榮發現而當場查獲，並扣得黑色塑膠袋1 卷及剪刀鉗1 支
    。
  (三)丙○○於95年9 月5 日1 時許，行經位於屏東縣枋寮鄉○○
    村○○路之枋寮醫院停車場時，見顧英文所有、平日由其兄
    戊○○使用之未懸掛車牌重型機車（原車牌號碼為PJA-238
    號）停放於該處，且機車鑰匙並未取下，竟復意圖為自己不
    法之所有，而竊取上開機車，得手後留供己代步之用，嗣於
    95年9 月時7 日20時30分許，在屏東縣枋寮鄉○○村○○路
    與僑德路口為警查獲。
二、案經屏東縣警察局枋寮分局報請臺灣屏東地方法院檢察署檢
    察官偵查起訴。
    理   由
一、按除被告所犯為死刑、無期徒刑、最輕本刑為3 年以上有期
    徒刑之罪或高等法院管轄第一審案件者外，於法院行準備程
    序進行中，被告先就被訴事實為有罪之陳述時，審判長得告
    知被告簡式審判程序之旨，並聽取當事人、代理人、辯護人
    及輔佐人之意見後，裁定進行簡式審判程序，刑事訴訟法第
    273 條之1 第1 項定有明文。被告丙○○所為係犯死刑、無
    期徒刑、最輕本刑為3 年以上有期徒刑以外之罪，其於本院
    審判程序中就被訴事實為有罪之陳述，經法官告知簡式審判
    程序之旨，並聽取公訴人、被告之意見後，依上開刑事訴訟
    法第273 條之1 第1 項規定，裁定由受命法官獨任進行審判
    程序，並依同法第273 條之2 、第159 條第2 項之規定，不
    適用傳聞法則有關限制證據能力之相關規定，合先敘明。
二、訊據被告對於前揭各次犯罪事實於本院審理中均坦承不諱，
    核與證人即本件被害人丁○○、甲○○、戊○○及證人林慶
    榮證述之失竊物品情節互核相符（屏東縣警察局枋寮分局枋
    警偵字第0000000000號卷第32-34 頁、第29-30 頁及第39-4
    0 頁；屏東縣警察局枋寮分局枋警偵字第0000000000號卷第
    9-11頁），並有贓物認領保管單3 紙、（上開0000000000號
    卷第17頁、上開0000000000號卷第31及35頁）及黑色塑膠袋
    1 卷及剪刀鉗1 支扣案足憑，足徵被告之任意性自白，確與
    事實相符，應堪採信。從而，本案事證明確，被告犯行洵堪
    認定，應依法論科。
三、核被告事實一(一)、(三)所為係犯刑法第320 條第1 項之之普通
    竊盜罪；另按刑法第321 條第1 項第3 款之攜帶兇器竊盜罪
    ，係以行為人攜帶兇器竊盜為其加重條件，此所謂兇器，其
    種類並無限制，凡客觀上足對人之生命、身體、安全構成威
    脅，具有危險性之兇器均屬之，且只須行竊時攜帶此種具有
    危險性之兇器為已足，並不以攜帶之初有行兇之意圖為必要
    （最高法院74年3 月19日刑庭總會決議參照）。查被告所為
    事實一(二)之竊盜犯行時，所攜帶之剪刀鉗1 支，係鐵製硬物
    ，具一定之長度，在客觀上足以為對他人之生命、身體造成
    威脅，應屬兇器。核被告事實一(二)所為係犯刑法第321 條第
    1 項第3 款之攜帶兇器竊盜罪。被告所犯上開各罪間，犯意
    各別，行為互殊，應予分論併罰。查被告曾因違反毒品危害
    防制條例案件，經本院判處有期徒刑8 月確定；再因施用毒
    品案件，經本院判處有期徒刑6 月確定，於94年5 月12日縮
    短刑期執行畢完畢，此有臺灣高等法院被告前案紀錄表1份
    在卷可稽，於5 年以內故意再犯本件有期徒刑以上之各罪，
    為累犯，均應依刑法第47條第1 項規定，各加重其刑。
四、爰審酌被告不思以正當手段獲取財物，竟圖不勞而獲竊取他
    人之物，惡性非輕，惟念其坦承犯行，態度尚可，所得財物
    已返還被害人，及其犯罪之動機、目的、所生損害等一切情
    狀，各量處如主文所示之刑，並定其應執行刑。又被告行竊
    所用之黑色塑膠袋1 卷及剪刀鉗1 支，為被告所有且係供其
    犯罪所用之物，業經被告供述在卷，爰依刑法第38條第1 項
    第2 款之規定併予宣告沒收。
五、據上論斷，應依刑事訴訟法第273 條之1 第1 項、第299 條
    第1 項前段，刑法第320 條第1 項、第321 條第1 項第3 款
    、第47條第1 項、第51條第5 款，刑法施行法第1 條之1 ，
    判決如主文。
本案經檢察官乙○○到庭執行職務。
中    華    民    國    95    年    12    月    4     日
                  刑事第三庭    法  官  林雅莉
以上正本證明與原本無異。
如不服本判決應於收受本判決送達後10日內向本院提出上訴書狀
，其未敘述上訴理由者，並得於提起上訴後10日內向本院補提理
由書狀（均須按他造當事人之人數附繕本）「切勿逕送上級法院
                                書記官  黃佳惠
中    華    民    國    95    年    12    月    4     日
附錄本判決論罪科刑法條全文
刑法第320條第1項：
意圖為自己或第三人不法之所有，而竊取他人之動產者，為竊盜
罪，處五年以下有期徒刑、拘役或五百元以下罰金。
刑法第321條第1項第3款
犯竊盜罪而有左列情形之一者，處 6 月以上、 5 年以下有期徒
刑：
三  攜帶兇器而犯之者。


司法院資訊處製作；財團法人民間司法改革基金會備份。
